【裁判字號】    89,自,758
【裁判日期】    891129
【裁判案由】    違反動產擔保交易法
【裁判全文】
台灣台中地方法院刑事裁定                          八十九年度自字第七五八號
    自  訴  人  甲○○○有限公司  設台中市西屯區○○○街四號一樓
    代  表  人  唐政玉
    自訴代理人  戊○○
    被      告  丁○○
右列被告因違反動產擔保交易法案件，經自訴人提起自訴，本院裁定如左：
    主  文
自訴駁回。
    理  由
一、按法院或受命法官於自訴案件第一次審判期日前訊問及調查結果，如認為案件有
    刑事訴訟法第二百五十二條至第二百五十四條之情形者，得以裁定駁回其自訴，
    同法第三百二十六條第三項定有明文。
二、本件自訴意旨略稱：被告丁○○於民國八十八年五月十七日，以動產擔保交易附
    條件買賣之方式，向自訴人甲○○○有限公司購買車牌號碼ＹＩＤ－二六○號機
    車一輛，約定總價金新台幣（下同）五萬元，分五期給付，每月一期，應於每月
    二十日給付，每期應給付一萬元，標的物存放地點為台中市○○路三○二號，在
    價金未付清以前，標的物仍屬於出賣人即自訴人所有，買受人即被告僅得依約占
    有使用，不得任意遷移或為其他處分。被告卻在取得標的物之後，應於八十八年
    六月二十日給付第一期款，詎被告屆期竟未付款，且經自訴人多次催討，均置之
    不理，並經自訴人前往被告住所，被告竟已搬遷他處行縱不明，上開機車亦已不
    知去向，且被告尚積欠自訴人期款計四萬七千七百元，自訴人追索無著，受有損
    害，因認被告涉有動產擔保交易法第三十八條之罪嫌云云。
三、查動產擔保交易法第三十八條之不法移動標的物罪，須行為人有不法利益之意圖
    ，始足當之。訊據被告丁○○固坦承有右揭購車之事實，惟堅決否認有何不法利
    益之意圖，辯稱：上開標的物存放地點即台中市○○路三○二號，係伊經營「日
    盛機車行」之處所，嗣伊於八十八年七月間結束該機車行之營業時，除了告知自
    訴人公司，伊無法再為自訴人代收其他分期客戶之分期款外，並通知自訴人伊之
    聯絡住址改為台中市○○街六二巷三二號。且伊於同年八月二十四日即委託其妻
    之胞妹乙○○代為出面處理上開機車車款事宜，伊係因經商失敗，經濟狀況不佳
    ，始未依約繳款等語。經查，被告確有委託乙○○代為處理上開機車價款，乙○○並於八十八年八月二十四日即前往自訴人公司給付一萬元，用以給付被告所購
    上開機車一輛、乙○○及案外人黃文騰分別向自訴人所購機車各一輛，被告所購
    之機車部分獲償二千三百元，且乙○○於前往自訴人公司處理時，曾向自訴人公
    司職員丙○○表示被告所購之機車，乙○○會處理，不用找被告；丙○○於八十
    八年九月間即曾前往被告位於台中市○○街六二巷三二號找尋被告，但未遇見被
    告；及自訴人早於八十八年十二月一日，即曾以台中市○○街六二巷三二號為收
    件人即被告之地址，寄發存證信函予被告等節，業經證人乙○○、丙○○及自訴
    代理人戊○○分別於本院調查中陳明在卷，並有自訴人所提出之潭子二支郵局第
    七七八號存證信函影本一份在卷可稽，堪可認定。次查，丙○○雖另稱：因被告
    戶籍地在台中市○○街六二巷三二號，伊始知前往該址找被告云云。然而，被告
    於購買上開機車時，並未於買賣契約書內記載台中市○○街六二巷三二號地址，
    且被告至七十九年十一月二十六日起即設籍於彰化縣田中鎮○○路三十七巷二十
    六號迄今，並未在台中市○○街六二巷三二號設籍等情有契約書及被告遷移紀錄
    表、全戶戶籍資料及個人基本資料各一紙在卷可考，丙○○所證顯與事實不符，
    自難據為不利於被告之認定。再參之被告業於八十九年十月十六日與自訴人達成
    和解，約定被告應於八十九年十月二十八至十二月二十八日分三期給付積欠之車
    款，而被告確已按期於八十九年十月及十一月各給付一萬三千一百七十五元車款
    予自訴人，亦有和解書一紙附卷可參，並經自訴代理人陳明屬實，足徵被告辯稱
    ：伊並無不法利益之意圖等語非虛。綜上所述，被告所辯應堪採信，且經查復無
    其他積極證據足資證明被告有何不法利益之意圖，既不能證明被告確有自訴人指
    訴之犯行，自應為駁回自訴之裁定。
據上論斷，應依刑事訴訟法第三百二十六條第三項、第二百五十二條第十款，裁定如
主文。
中      華      民      國      八十九      年  十一    月    二十九    日
                                臺灣臺中地方法院刑事第三庭
                                    法  官  江  奇  峰
右正本證明與原本無異。
如不服本裁定，應於送達後五日內，向本院提出抗告狀。
                                    書記官
中      華      民      國      八十九      年    十二  月      一      日


司法院資訊處製作；財團法人民間司法改革基金會備份。
